【裁判字號】    95,上訴,35
【裁判日期】    950126
【裁判案由】    毒品危害防制條例
【裁判全文】
臺灣高等法院刑事判決                  95年度上訴字第35號
上  訴  人  臺灣板橋地方法院檢察署檢察官
被      告  甲○○
上列上訴人因被告毒品危害防制條例案件，不服臺灣板橋地方法
院，94年度訴字第794號，中華民國94年10月26日第一審判決（
起訴案號：臺灣板橋地方法院檢察署94年度核退毒偵字第494號
），提起上訴，本院判決如下：
    主  文
原判決撤銷。
甲○○連續施用第一級毒品，處有期徒刑玖月。扣案之海洛因驗
餘淨重零點貳壹公克沒收銷燬之，海洛因包裝袋壹只（重零點壹
捌公克）、海洛因殘渣袋一小包、注射針筒五支、分裝吸管二支
均沒收。
    事  實
一、甲○○前因施用毒品案件，經原審以92年度毒聲字第3447號
    裁定送觀察、勒戒，因無繼續施用毒品之傾向，而於民國92
    年11月28日執行完畢釋放出所，並由臺灣板橋地方法院檢察
    署檢察官以92年度毒偵字第3596號為不起訴處分確定。詎甲
    ○○仍不知悔改，復基於施用第一級毒品海洛因之犯意，於
    94年1月19日晚間某時，在臺北縣中和市○○路○段177號17
    樓住處，以將海洛因粉末加水稀釋後，再以針筒注入手臂之
    方式，非法施用第一級毒品海洛因乙次。嗣於94年1月20日
    下午5時30分許，為警持搜索票在上址查獲，並扣得其所有
    第一級毒品海洛因一包（淨重0.21公克、空包裝重0.18公克
    ）。其復承前施用第一級毒品海洛因之概括犯意，於94年6
    月間起至94年9月8日止（併辦意旨認施用至15日止，應予更
    正），在台北市○○區○○路2段220巷4之1號住處，連續施
    用海洛因多次，嗣經警於94年9月15日查獲，扣得海洛因殘
    渣袋一小包，注射針筒五支、分裝吸管二支。
二、案經臺北縣政府警察局中和分局報請臺灣板橋地方法院檢察
    署檢察官偵查起訴。94年6月以後犯行經台灣台北地方法院
    檢察署檢察官以94年毒偵字第3480號移送本院併案辦理。
    理  由
一、前揭94年1月19日之犯罪事實，業據被告甲○○於原審偵審
    及本院審理中供承不諱，而其於上開時、地為警查獲後所採
    集之尿液經送臺灣檢驗科技股份有限公司，以EIA酵素免疫
    分析法初步檢驗，再以GC/MS氣相層析質譜儀法確認檢驗結
    果，確呈鴉片類、嗎啡陽性反應乙節，亦有臺灣檢驗科技股
    份有限公司94年2月21日編號CH /2005/20191號濫用藥物尿
    液檢驗報告、姓名及代碼對照表各一紙附卷可稽，及前開海
    洛因一包扣案可資佐證，該扣案海洛因一包經送法務部調查
    局鑑定結果，確實含有海洛因成分（驗餘淨重0.21公克），
    復有該局94年3月11日調科壹字第060009459號鑑定通知書一
    份在卷可按，被告自白既有上開證據足資補強，應堪信為真
    實。而其94年6月以後犯行，業據其於偵查中供承不諱，其
    被查獲時採尿送驗，呈嗎啡陽性反應，亦有台灣檢驗科技股
    份有限公司之檢驗報告乙份附卷可按，並有海洛因殘渣袋一
    小包、注射針筒五支、分裝吸管二支扣案可佐，此部分事證
    極為明確，犯行亦可認定。又被告甲○○前因施用毒品案件
    ，經原院以92年度毒聲字第3447號裁定送觀察、勒戒，因無
    繼續施用毒品之傾向，而於92年11月28日執行完畢釋放出所
    ，並由臺灣板橋地方法院檢察署檢察官以92年度毒偵字第35
    96號為不起訴處分確定等情，有上開不起訴處分書及本院被
    告前案紀錄表各一份在卷可憑，其再犯本件施用第一級毒品
    之罪，係於觀察、勒戒執行完畢釋放後，五年內再犯該條例
    第10條第1項之罪，依毒品危害防制條例第23條第2項規定，
    應逕予論罪科刑。據此，本案事證明確，被告犯行堪以認定
    。
二、按海洛因係毒品危害防制條例第2條第2項第1款所稱之第一
    級毒品。核被告所為，係犯上開條例第10條第1項之施用第
    一級毒品罪。其先後多次犯行時間相接、手法相同，顯係基
    於概括之犯意為之，為連續犯，應論以一罪。併辦部分雖未
    經起訴，惟檢察官認與起訴部分有連續犯裁判上一罪關係，
    本院得併予審理，併此敘明。被告為施用第一級毒品海洛因
    而持有之行為，為其施用之高度行為所吸收而不另論罪。
三、原審因而予以論罪科刑，固非無見。惟原判決未及就併辦部
    分予以審理，自非允洽。檢察官上訴，執此指摘原判決不當
    ，核有理由，自應由本院將原判決予以撤銷改判。本院審酌
    被告前已有施用毒品經觀察、勒戒之紀錄，有上開被告前案
    紀錄表在卷可按，猶不知悔改而再犯本件施用第一級毒品之
    犯行，顯見其戒除毒癮之意志薄弱，惟其施用毒品係自戕行
    為，對他人法益尚無具體危害，及其施用毒品之動機、次數
    ，暨犯罪後坦承犯行之態度等一切情狀，量處如主文所示之
    刑。扣案之第一級毒品海洛因驗餘淨重0.21公克係毒品，不
    論屬於犯人與否，均應依毒品危害防制條例第18條第1項前
    段規定沒收銷燬之；又前揭海洛因之外包裝袋一只（重0.18
    公克）有防制毒品裸露、潮濕、便於攜帶之功能，為被告所
    有供犯本件施用毒品犯行所用之物，而扣案之殘渣袋一小包
    及注射針筒五支、分裝吸管二支為被告所有，供犯罪所用之
    物，業據其供承在卷，爰併依刑法第38條第1項第2款之規定
    沒收之。
據上論斷，應依刑事訴訟法第369條第1項前段、第364條、第299
條第1項前段，毒品危害防制條例第10條第1項、第18條第1項前
段，刑法第11條前段、第56條、第38條第1項第2款，判決如主文
。
本案經檢察官蔡薰慧到庭執行職務。
中    華    民    國    95    年    1     月    26    日
                  刑事第十二庭審判長法  官  蔡永昌
                                    法  官  張正亞
                                    法  官  陳榮和
以上正本證明與原本無異。
如不服本判決，應於收受送達後十日內向本院提出上訴書狀，其
未敘述上訴之理由者並得於提起上訴後十日內向本院補提理由書
（均須按他造當事人之人數附繕本）。
                                    書記官  劉麗芬
中    華    民    國    95    年    2     月    3     日
附錄：本案論罪科刑法條全文
毒品危害防制條例第10條第1項
施用第 1 級毒品者，處六月以上五年以下有期徒刑。


司法院資訊處製作；財團法人民間司法改革基金會備份。
